【裁判字號】    99,訴,27
【裁判日期】    990618
【裁判案由】    確認債權不存在
【裁判全文】
臺灣板橋地方法院民事裁定              99年度全字第151號
債  權  人  巴克萊產管理有限公司
法定代理人  趙守文
債 務 人    陳羅彩娥
上列當事人間請求假處分事件，債權人聲請假處分，本院裁定如
下：
    主  文
債權人以新台幣壹佰捌拾捌萬元為債務人供擔保後，債務人對於
坐落於台北縣永和市○○段四七八地號（持分為四分之一）及其
上建物即門牌號碼為台北縣永和市○○路○段一八四巷九弄十一
號二樓（建號三五二）之不動產不得讓與，設定抵押，出租及其
他一切處分行為。
程序費用由債務人負擔。
    理  由
一、按債權人就金錢請求以外之請求，因請求標的之現狀變更，
    有日後不能強制執行之虞，欲保全強制執行者，得聲請假處
    分。民事訴訟法第532條第1項定有明文。
二、本件聲請意旨略以：訴外人陳文德因擔任東帝士營造股份有
    限公司之共同發票人，而積欠中興銀行股份有限公司（下稱
    中興銀行）新台幣（下同）3,000萬元之債務，經中興銀行
    將前揭債權讓與馬來西亞商富析資產管理股份有限公司台灣
    分公司（下稱富析公司），富析公司再將前揭債權讓與永元
    資產管理股份有限公司（下稱永元公司），永元公司復將債
    權讓與債權人，頃聞訴外人陳文德將其所有坐落於台北縣永
    和市○○段四七八地號（持分為四分之一）及其上建物即門
    牌號碼為台北縣永和市○○路○段一八四巷九弄十一號二樓
    （建號三五二）之不動產（以下簡稱系爭不動產）以夫妻贈
    與為原因移轉登記為債務人所有，已由債權人提起撤銷贈與
    訴訟，並恐債務人再行移轉前揭不動產予他人，致債權人日
    後有不能強制執行，或甚難執行之虞，故依民事訴訟法第
    532條規定，聲請准為如附表所示之地號、面積、權利範圍
    之土地，不得讓與、設定抵押及其他一切處分，並陳明願供
    擔保，以代釋明等語。
三、債權人之主張，雖據提出債權讓與聲明書3紙、本票影本、
    台灣台北地方法院91年度執字第8378號債權憑證1紙、系爭
    土地及建物謄本、起訴狀、信義房屋不動產成交行情、透明
    房訊之不動產法拍成交行情資料、財政部網站查詢待繳土地
    增值稅等證物為證，然其所述假處分之原因，則未能盡釋明
    之責，惟債權人既陳明願供擔保以代釋明，本院認其釋明之
    欠缺，擔保足以補之，其請求自應准許。茲衡量債務人因
    本件假處分致不能處分如附表所示之土地，其可能受到之損
    害，應以該債務人之不動產價值定之，債權人主張前揭不動
    產交易價格為新臺幣（下同）750萬元，以司法院96年9月26
    日院台廳刑一字第09600206 2 2號各級法院辦案期限實施要
    點規定民事三級三審之辦案期限為4年4月，以訴訟期限為5
    年，價金之利息以年息百分之五計算，債務人不能處分前揭
    不動產所受之損害為187.5萬元（750x0.05x5=187.5），爰
    准債權人提供188萬元或等值可轉讓定期存單之擔保後，得
    就系爭土地為假處分，其假處分方法則如主文第一項所示。
四、依民事訴訟法第533條前段、第526條、第95條、第78條裁定
    如主文。
中    華    民    國    99    年    6    月    18    日
                  民事第三庭    法  官  徐玉玲
以上正本證明與原本無異
如不服本裁定應於送達後10日內向本院提出抗告狀，並應繳納抗
告費新台幣1,000元整。
中    華    民    國    99    年    6    月    18    日
                                書記官  陳靜怡

司法院資訊處製作；財團法人民間司法改革基金會備份。
